【裁判字號】    97,易,109
【裁判日期】    970307
【裁判案由】    竊盜
【裁判全文】
臺灣桃園地方法院刑事判決               97年度易字第109號
公  訴  人  臺灣桃園地方法院檢察署檢察官
被      告  甲○○
上列被告因竊盜案件，經檢察官提起公訴（97年度偵字第1584號
），被告於準備程序進行中，就被訴事實為有罪之陳述，經本院
告知其簡式審判程序之旨，並聽取當事人意見後，裁定由受命法
官獨任依簡式審判程序審理，判決如下：
    主  文
甲○○竊盜，累犯，處有期徒刑陸月。又竊盜，累犯，處有期徒
刑陸月。又竊盜，累犯，處有期徒刑陸月。又竊盜，累犯，處有
期徒刑陸月。應執行有期徒刑壹年捌月，並應於刑之執行前，令
入勞動處所，強制工作年。
    事  實
一、甲○○前於民國86年間因搶奪及竊盜案件，經本院以86年度
    少訴字第35號刑事判決分別判處有期徒刑2 年6 月、1 年2
    月，應執行有期徒刑3 年6 月，於88年7 月8 日縮短刑期假
    釋出獄；又於88年間因搶奪案件，經本院以88年度訴字第12
    73號刑事判決判處有期徒刑1 年4 月，前案經撤銷假釋後，
    2 罪接續執行，於92年1 月20日縮短刑期執行完畢出監。再
    於92年間因竊盜案件，經本院以92年度易字第515 號刑事判
    決判處有期徒刑2 年，並應於刑之執行前令入勞動處所強制
    工作3 年，於96年11月27日縮刑期滿執行完畢（於本案構成
    累犯）。詎猶不知悔改，於附表所示之時、地，分別基於意
    圖為自己不法所有之犯意，以如附表所示之手法，徒手竊取
    如附表所示之丙○○○、戊○○、乙○○、丁○○所有如附
    表所示之機車得手，供己代步使用。嗣於97年1 月6 日晚間
    6 時50分許，在桃園縣龜山鄉○○○路中正公園前，因騎乘
    竊得之AT9-495號重型機車，為警查獲。
二、案經桃園縣政府警察局龜山分局報告臺灣桃園地方法院檢察
    署檢察官偵查起訴。
    理  由
一、上揭犯罪事實，業據被告於警詢、檢察官訊問時及本院審理
    中坦承不諱，核與證人丙○○○、戊○○、乙○○、丁○○
    於警詢中證述情節相符，復有桃園縣政府警察局車輛協尋電
    腦輸入單及失車－唯讀案件基本資料各4 份、贓物領據（保
    管）單1 紙、照片6 張在卷可稽，足認被告前揭任意性自白
    與事實相符，應堪採信。綜上所述，本件事證明確，被告犯
    行洵堪認定，應予依法論罪科刑。
二、核被告所為，係犯刑法第320 條第1 項竊盜罪。被告所犯4
    次竊盜犯行，犯意個別、行為互殊，應予分論併罰。被告前
    於86年間因搶奪及竊盜案件，經本院以86年度少訴字第35號
    刑事判決分別判處有期徒刑2 年6 月、1 年2 月，應執行有
    期徒刑3 年6 月，於88年7 月8 日縮短刑期假釋出獄；又於
    88年間因搶奪案件，經本院以88年度訴字第12 73 號刑事判
    決判處有期徒刑1 年4 月，前案經撤銷假釋後，2 罪接續執
    行，於92年1 月20日縮短刑期執行完畢出監。再於92年間因
    竊盜案件，經本院以92年度易字第515 號刑事判決判處有期
    徒刑2 年，並應於刑之執行前令入勞動處所強制工作3 年，
    於96年11月27日縮刑期滿執行完畢，此有臺灣高等法院被告
    前案紀錄表1 份在卷足參。被告於前案有期徒刑執行完畢後
    ，5 年內故意再犯本件有期徒刑以上之各罪，均為累犯，應
    各依刑法第47條第1 項之規定，加重其刑。爰審酌被告正值
    青壯，竟不思以正常管道獲取財物，反於前案竊盜案件甫執
    行完畢，出監未幾之際，即因一時貪念、為圖一己之便，於
    再犯本次4 件竊盜犯行，顯然不思悛悔，惡性非輕，且前有
    多次竊盜前科，素行非佳，惟本件被告所竊盜得手之財物價
    值非鉅，且均經被害人領回，公訴人求刑2 年猶屬過重，並
    其犯罪動機、目的、手段、所生危害等一切情狀，分別量處
    如主文所示之刑，並定其應執行之刑。又被告甲○○前已因
    有竊盜之犯罪習慣，經本院以92年度易字第515 號刑事判決
    判處有期徒刑2 年，並應於刑之執行前令入勞動處所強制工
    作3 年，甫於96年11月27日因竊盜案件執行完畢，翌日出監
    ，業如前述。竟復於出監後10日即再度犯案，並於短短1 個
    月內，連續為本案4 件竊盜犯行，顯見被告確仍有竊盜之犯
    罪習慣，是本件爰依竊盜犯贓物犯保安處分條例第3 條第1
    項第1 款、第4 條、第5 條第1 項前段規定，宣告被告甲○○於刑之執行前，令入勞動場所強制工作3 年，以袪除其犯
    罪之習性，並收教化矯治之效。
據上論斷，應依刑事訴訟法第273 條之1 第1 項、第299 條第1
項前段，刑法第320 條第1 項、第47條第1 項、第51條第5 款，
竊盜犯贓物犯保安處分條例第3 條第1 項第1 款、第4 條、第5
條第1 項前段，刑法施行法第1 條之1 第1 項、第2 項前段，判
決如主文。
本案經檢察官許曉微到庭執行職務。
中    華    民    國    97    年    3     月    7     日
                  刑事第十一庭  法  官  林蕙芳
以上正本證明與原本無異。
如不服本判決，應於判決送達後10日內向本院提出上訴狀（應附
繕本），其未敘述上訴理由者，應於上訴期間屆滿後20日內補提
理由書狀於本院，上訴於臺灣高等法院。
                              書記官  郭玉芬
中    華    民    國    97    年    3     月    7     日
附錄法條依據：
中華民國刑法第320條：
意圖為自己或第三人不法之所有，而竊取他人之動產者，為竊盜
罪，處 5 年以下有期徒刑、拘役或 5 百元以下罰金。
意圖為自己或第三人不法之利益，而竊佔他人之不動產者，依前
項之規定處斷。
前二項之未遂犯罰之。
附表：
┌──┬────┬───┬────┬─────┬────┐
│編號│時間    │被害人│地點    │竊取方式、│備註    │
│    │        │      │        │物品      │        │
├──┼────┼───┼────┼─────┼────┤
│1   │96年12月│邱盧幸│桃園縣龜│見丙○○○│        │
│    │7 日下午│子    │山鄉萬壽│所有之車牌│        │
│    │2 時30分│      │路2 段與│號碼DZM-78│        │
│    │許      │      │自強東路│6 號輕型機│        │
│    │        │      │口後方產│車之鑰匙插│        │
│    │        │      │業道路上│於機車電門│        │
│    │        │      │        │疏未取下，│        │
│    │        │      │        │以徒手持該│        │
│    │        │      │        │鑰匙發動機│        │
│    │        │      │        │車之方式竊│        │
│    │        │      │        │取上開機車│        │
│    │        │      │        │得手。    │        │
├──┼────┼───┼────┼─────┼────┤
│2   │96年12月│戊○○│桃園縣龜│見戊○○所│        │
│    │22日晚間│      │山鄉民生│有之車牌號│        │
│    │10時50分│      │街26號前│碼RWX-468 │        │
│    │許      │      │        │號輕型機車│        │
│    │        │      │        │之鑰匙插於│        │
│    │        │      │        │機車電門疏│        │
│    │        │      │        │未取下，以│        │
│    │        │      │        │徒手持該鑰│        │
│    │        │      │        │匙發動機車│        │
│    │        │      │        │之方式竊取│        │
│    │        │      │        │上開機車得│        │
│    │        │      │        │手。      │        │
├──┼────┼───┼────┼─────┼────┤
│3   │96年12月│乙○○│桃園縣龜│見乙○○所│        │
│    │27日下午│      │山鄉萬壽│有之車牌號│        │
│    │5 時30分│      │路2 段66│碼HVY-309 │        │
│    │許      │      │0 巷口附│號重型機車│        │
│    │        │      │近      │之鑰匙插於│        │
│    │        │      │        │機車電門疏│        │
│    │        │      │        │未取下，以│        │
│    │        │      │        │徒手持該鑰│        │
│    │        │      │        │匙發動機車│        │
│    │        │      │        │之方式竊取│        │
│    │        │      │        │上開機車得│        │
│    │        │      │        │手。      │        │
├──┼────┼───┼────┼─────┼────┤
│4   │97年1 月│丁○○│桃園縣龜│見丁○○所│車牌號碼│
│    │5 晚間8 │      │山鄉陸光│有之車牌號│AT9- 495│
│    │時許    │      │路16號前│碼AT9-495 │號重型機│
│    │        │      │        │號重型機車│車係劉靜│
│    │        │      │        │之鑰匙插於│蓮所有，│
│    │        │      │        │機車電門疏│由丁○○│
│    │        │      │        │未取下，以│占有使用│
│    │        │      │        │徒手持該鑰│中。    │
│    │        │      │        │匙發動機車│        │
│    │        │      │        │之方式竊取│        │
│    │        │      │        │上開機車得│        │
│    │        │      │        │手。      │        │
└──┴────┴───┴────┴─────┴────┘


司法院資訊處製作；財團法人民間司法改革基金會備份。
